臺灣高等法院臺中分院刑事判決　　　　　　　　　九十一年度上易字第二二三六號
　　上　訴　人
　　即　被　告　乙○○　男　三.
右上訴人因傷害案件，不服台灣台中地方法院九十一年度易字第二四二一號，中華民
國九十一年十月二十三日第一審判決（起訴案號：台灣台中地方法院檢察署九十一年
度偵字第一三九七四號），提起上訴，本院判決如左：
    主      文
原判決撤銷。
乙○○傷害人之身體，累犯，處罰金貳仟元。如易服勞役，以參佰元折壹日。
    事      實
本院認定之犯罪事實與原審判決書之記載相同，茲引用之。
    理      由
一、引用原審判決書所記載之證據，並補充上訴人即被告乙○○（下稱被告）於本院
    審理時，並不否認有傷害告訴人丙○○之犯行。
二、被告所為，核犯刑法第二百七十七條第之傷害罪。原審判決予以論罪科刑，固非
    無見。但被告已於本院審理中與告訴人丙○○和解，賠償損害，獲得諒解，此有
    和解書附卷可憑。原審判決未及審酌被告已與告訴人和解，賠償損害之事實，嫌
    有瑕疵，應由本院將原審判決撤銷自為判決。查被告係以木棒擊打告訴人，而告
    訴人所受之傷害為右上臂及腕部多處挫擦傷瘀血，支出醫藥費用為新台幣一千八
    百元，其傷勢並非嚴重，足認被告出手用力不大，所犯傷害罪情節輕微。被告前
    曾因竊盜罪，經法院判處有期徒刑八月確定，於八十八年九月二十四日執行完畢
    ，此有台灣高等法院被告全國前案紀錄表可憑，五年以內再犯本件之罪，應依累
    犯規定加重其刑。爰審酌被告犯罪之動機、目的、手段，犯罪時所受之刺激及其
    品性、生活狀況、識程度、犯罪所生之損害，及犯罪後態度等一情狀，量處如主
    文所示之刑，並諭知易服勞役之折算標準。
三、據上論斷，應依刑事訴訟法第三百六十九條、第三百六十四條、第三百七十三條
    、第二百九十九條第一項前段，刑法第二百七十七條第一項、第四十七條、第四
    十二條第二項，罰金罰鍰提高標準條例第一條前段、第二條，判決如主文。
本案經檢察官甲○○到庭執行職務。
中      華      民      國　    九十二     年     一      月     八 　　日
                                臺灣高等法院臺中分院刑事第九庭
                                      審判長法  官  趙  春  碧
                                      　　　法　官  吳　重　政
                                      　　　法  官  康  應  龍
右正本證明與原本無異。
不得上訴。
　　　　　　　　　　　　　　　　　　　　　　書記官  陳　文　琴
中      華      民      國　    九十二     年     一      月     九 　　日
                                                                        Ｒ
臺灣臺中地方法院刑事判決                        九十一年度易字第二四二一號
    公  訴  人  臺灣臺中地方法院檢察署檢察官
    被      告  乙○○  男  三十六歲（民國○○○年○月○○日生）
                        住臺中縣大里市○○○街八六號
                        身分證統一編號：Ｂ一二四七一四四五號
右列被告因傷害等案件，經檢察官提起公訴（九十一年度偵字第一三九七四），本院
判決如左：
    主  文
乙○○傷害人之身體，累犯，處有期徒刑參月，如易科罰金，以參佰元折算壹日。
被訴毀損部分公訴不受理。
    事  實
一、乙○○於民國八十七年間曾犯竊盜罪，經臺灣高等法院臺中分院判處有期徒刑八
    月，經最高法院駁回上訴確定，於八十八年九月二十四日執行完畢。乙○○於九
    十一年五月十六日十六時三十分許，駕駛車牌號碼ＩＹ－六五六八號自小客車，
    沿臺中縣太平市○○○路往太平市區方向行駛，適有丙○○駕駛「伊拉客瓦斯有
    限公司」所有之車牌號碼Ｒ九－七九二一號自小貨車，在乙○○上開自小客車前
    方同向行駛。因上開路段之路面較窄，乙○○駕駛自小客車於後方猛按喇叭示意
    超車，仍無法超越丙○○之自小貨車。乙○○因而心生怒氣，於行經臺中縣太平
    路永成北路六六巷口前，超越丙○○之自小貨車後即馬上緊急煞車，致丙○○駕
    駛之自小貨車煞車不及而撞擊其自小客車之後保險桿。乙○○竟持木棒（未扣案
    ）下車，並以該木棒敲擊丙○○所駕駛之自小貨車左前方擋風玻璃，致該玻璃破
    裂（毀損部分未據伊拉客瓦斯有限公司告訴）。丙○○下車後，乙○○又基於傷
    害之犯意，舉起木棒欲毆打丙○○之頭部，經丙○○以左手抵擋，致其左臂遭木
    棒毆擊，而受有左上臂及腕部多處挫傷瘀血等傷害，乙○○隨即駕車離去。
二、案經丙○○訴請台中縣警察局霧峰分局移送臺灣臺中地方法院檢察署檢察官偵查
    起訴。
    理  由
有罪部分：
一、訊據被告乙○○，雖坦承於上開時間、地點，因超車之事而與告訴人丙○○發生
    爭執，然矢口否認有何傷害犯行，辯稱：其並無毆打告訴人云云。惟查，右揭事
    實，業據告訴人丙○○於警訊、偵查中及本院審理時指訴綦詳，核與證人郭碧珠
    於警訊及偵查中證述之情節相符。告訴人於警訊及偵查中雖未當場指認被告係傷
    害其身體之人，然於本院審理時，告訴人陳稱：「（庭上被告是否為毀損你車子
    及打你的人？）是，是他本人沒錯，我們在事發後曾去找他，但是他們家人態度
    很不好，不肯賠償。」（本院九十一年十月九日審判筆錄）。另證人郭碧珠於偵
    查中結證稱：「（九十一年五月十六日下午四時三十分在太平市○○○路六六巷
    看見事發經過？）當時我是在永成北路六五號家裡，我看到一台自小客車煞車，
    後面一台貨車就撞上去，我看到乙○○下車，乙○○手上有拿一根棍子打丙○○
    的擋風玻璃並有拿該根棍子打丙○○的頭，丙○○用手去擋。」（偵查卷第二十
    七頁）。又被害人因被告之傷害行為，受有左上臂及腕部多處挫傷淤血之傷害，
    亦有菩提醫院診斷證明書一紙，在卷可憑。足見被告確實因為超車糾紛而毆打告
    訴人無疑，被告辯稱並無毆打告訴人一節，自無可採。此外，復有現場照片三張
  ，附卷可稽。本件事證已甚明確，被告乙○○傷害之犯行，堪以認定。
二、核被告乙○○所為，係犯刑法第二百七十七條第一項之傷害罪。被告曾犯竊盜罪
    ，經臺灣高等法院臺中分院判處有期徒刑八月，經最高法院駁回上訴確定，並於
    八十八年九月二十四日執行完畢，有臺灣臺中地方法院檢察署刑案資料查註紀錄
    表及臺灣高等法院被告全國前案紀錄表各乙紙在卷可稽，其於五年以內再犯本件
    有期徒刑以上刑之罪，為累犯，應依刑法第四十七條規定加重其刑。爰審酌被告
    乙○○僅因超車細故即持木棒傷害他人身體，暴戾之氣實無可憫，對於社會風氣
    亦有不良之影響，並審酌其犯罪之動機、目的、手段，犯罪所生之危害、犯罪後
    之態度等一切情狀，量處如主文所示之刑，並諭知易科罰金之折算標準。又被告
    用以傷害告訴人身體之木棒一枝，並無證據證明係被告所有，亦未扣案，自不予
    宣告沒收，附此敘明。
公訴不受理部分：
一、公訴意旨略以：被告乙○○於九十一年五月十六日十六時三十分許，駕駛車牌號
    碼ＩＹ－六五六八號自小客車，沿臺中縣太平市○○○路往太平市區方向行駛，
    適有丙○○駕駛其所有之車牌號碼Ｒ九－七九二一號自小貨車，在被告乙○○上
  開自小客車前方同向行駛。因上開路段之路面較窄，乙○○駕駛自小客車於後方
    猛按喇叭示意超車，仍無法超越丙○○之自小貨。乙○○因而心生怒氣，於行經
    臺中縣太平路永成北路六六巷口前，超越丙○○之自小貨車後即馬上緊急煞車，
    致丙○○駕駛之自小貨車煞車不及而撞擊其自小客車之後保險桿。被告乙○○竟
    持木棒敲擊丙○○自小貨車之左前方擋風玻璃，致該玻璃破裂，因認被告涉犯刑
    法第三百五十四條之毀損罪嫌等情。
二、按告訴或請求乃論之罪，未經告訴，應諭知不受理之判決，刑事訴訟法第三百零
    三條第三款定有明文。次按刑法第三百五十四條毀損罪，依同法第三百五十七條
    之規定須告訴乃論，而告訴乃論之罪，係以有告訴權人提出合法告訴為追訴之條
    件，若公司之車輛遭他人毀損，則被害人應為該公司，司機為公司之受僱人，如
    僅由該車之司機提出告訴，難謂合法，此部分自屬欠缺追訴之要件（最高法院七
    十九年度台上字第三一一九號判決意旨參照）。
三、查本案遭被告毀損之自小貨車之車主係伊拉客瓦斯有限公司，車主地址設於臺中
    縣霧峰鄉○○路四七號一樓，有車籍作業系統－查詢認可資料，附於偵查卷可稽
    ，公訴人認上開自小貨車係告訴人丙○○所有，自屬有誤。是本件毀損罪之被害
    人應為該伊拉客瓦斯有限公司，丙○○僅係該車之司機，為公司之受僱人，此亦
    據丙○○於警訊中陳述甚詳（偵查卷第十頁），丙○○所提出之毀損告訴即難謂
    合法，被害人伊拉客瓦斯有限公司既未合法提出告訴，自屬欠缺追訴之要件，此
    部分自應諭知不受理之判決。
據上論斷，應依刑事訴訟法第二百九十九條第一項前段、第三百零三條第三款，刑法
第二百七十七條第一項、第四十七條、第四十一條第一項前段，罰金罰鍰提高標準條
例第一條前段、第二條，判決如主文。
中      華        民        國      九十一    年    十    月    二十三  日
                                    臺灣臺中地方法院刑事第三庭
                                        法  官  林  三  元
右正本證明與原本無異。
如不服本判決，應於判決送達後十日內向本院提出上訴狀，上訴於臺灣高等法院臺中
分院( 須附繕本 )。
                                        書記官
中      華        民        國      九十一    年    十    月    二十三  日
附錄論罪法條：
刑法第二百七十七條第一項：
傷害人之身體或健康者，處三年以下有期徒刑、拘役或一千元以下罰金。
